【裁判字號】    95,裁,1604
【裁判日期】    950720
【裁判案由】    菸酒管理法
【裁判全文】
最  高  行  政  法  院  裁  定
                                     95年度裁字第01604號
聲  請  人  鼎泰有限公司
代  表  人  甲○○
上列聲請人因菸酒管理法事件，對於中華民國95年2月27日本院9
5年度裁字第395號裁定，聲請再審。本院裁定如下：
    主  文
再審之聲請駁回。
再審訴訟費用由聲請人負擔。
    理  由
一、本件聲請人因菸酒管理法事件，提起行政訴訟，經臺中高等
    行政法院94年度訴字第214號裁定以：聲請人係於民國93年9
    月21日收受訴願決定書，此有送達證書附訴願卷可稽，計其
    提起行政訴訟之期間，應自93年9月22日起算，扣除在途期
    間5日，至93年11月26日即已屆滿。聲請人遲至94年3月14日
    始向本院提起行政訴訟，此有本院加蓋於訴狀上收文戳記所
    載日期可考，已逾法定不變期間。故其提起本件訴訟，依行
    政訴訟法第106條第1項前段規定，顯非合法，應予駁回。聲
    請人不服，提起抗告，經本院95年度裁字第395號裁定（下
    稱原裁定）以：聲請人雖稱其於94年3月14日提起訴訟，惟
    財政部最後函告日期為94年3月1日，並未逾期云云。惟查本
    件訴願決定書之送達日期確為93年9月21日，有送達證書附
    於訴願卷可稽，聲請人空言主張財政部函告日期為94年3月1
    日，並無可採。其抗告難認有理由，應予駁回。
二、按本院為終級審法院，一經裁判即告確定，當事人對於本院
    之裁定有所不服，除合於法定再審原因得聲請再審者外，不
    容以其他方法聲明不服。故當事人不服本院裁定，未以聲請
    再審之程序為之者，仍應認其為再審之聲請。本件聲請人對
    原裁定提出抗告狀雖表示不服，惟應認為聲請再審，合先敘
    明。查本件聲請意旨僅稱：財政部台財訴字第09300539230
    號訴願決定發文日期係94年3月1日，原裁定未予審酌，顯於
    法有違云云。經核本件聲請人於臺中高等行政法院不服之訴
    願決定係財政部93年9月17日台財訴字第09300397080號，與
    聲請人提出之財政部94年3月1日台財訴字第09300539230號
    訴願決定係屬不同之二案，原裁定以聲請人逾期起訴而駁回
    聲請人之上訴，核無違誤，再審意旨執他案訴願決定之發文
    日期，而指摘原裁定違法，其再審之聲請為顯無理由，應予
    駁回。
三、依行政訴訟法第283條、第278條第2項、第104條、民事訴訟
    法第95條、第78條，裁定如主文。
中    華    民    國    95    年    7     月    20    日
                  第五庭審判長法  官  鄭  淑  貞
                              法  官  黃  合  文
                              法  官  吳  明  鴻
                              法  官  林  茂  權
                              法  官  鄭  小  康
以  上  正  本  證  明  與  原  本  無  異
中    華    民    國    95    年    7     月    20    日
                              書記官  郭  育  玎


司法院資訊處製作；財團法人民間司法改革基金會備份。
